【裁判字號】    97,簡上,218
【裁判日期】    970806
【裁判案由】    竊盜
【裁判全文】
臺灣桃園地方法院刑事判決             97年度簡上字第218號
上  訴  人
即  被  告  乙○○
上列上訴人即被告因竊盜案件，不服本院簡易庭中華民國97年1
月31日96年度簡字第281 號第一審刑事簡易判決（聲請簡易判決
處刑案號：96年度偵字第6662號），提起上訴，本院管轄之第二
審地方法院合議庭判決如下︰
    主  文
上訴駁回。
    事  實
一、乙○○與丁○○（冒名丙○○，偽造文書部分由本院另案判
    處罪刑確定，竊盜部分另行審理），共同意圖為自己不法之
    所有，基於竊盜之犯意聯絡，於民國九十六年三月一日上午
    十一時十分許，由乙○○駕駛Ｗ七－七七八五號自用小貨車
    搭載丁○○，並攜帶客觀上足以傷害人之生命、身體，可供
    做兇器使用之鐵鎚、鐵撬及美工刀各一把，前往桃園縣新屋
    鄉下埔村四鄰三號「中央通訊社」北湖電台（下簡稱北湖電
    台），趁該處無人看守之際入內，由丁○○持上開兇器拆解
    屋內裝設之鋁門窗一扇、鋁門框一扇、鋁門窗條二十一支，
    乙○○則將丁○○拆下之鋁門窗等物搬上小貨車，而以上開
    方式，共同竊取上開中央通訊社之物。旋於上開時間、地點
    ，經警巡邏經過發覺有異，而當場查獲丁○○，乙○○則趁
    隙逃逸，現場並扣得上開乙○○所有供犯罪所用之鐵鎚、鐵
    撬各一把，及丁○○所有供犯罪所用之美工刀一把。
二、案經桃園政府警察局楊梅分局移送臺灣桃園地方法院檢察署
    檢察官偵查後，聲請以簡易判決處刑。
    理  由
一、證人甲○○、丁○○於警詢中所為之陳述，甲○○出具之贓
    物領據及警員之採證照片，雖均為被告以外之人在審判外以
    言詞或書面所為之陳述，屬於傳聞證據，然公訴人及被告在
    本院言詞辯論終結前均未對此聲明異議，依刑事訴訟法第一
    百五十九條之五第二項規定，視為同意引用為證據，本院審
    酌上開供述作成時之情況，認為均屬適當，依刑事訴訟法第
    一百五十九條之五第一項規定，上開證據應均有證據能力，
    先予敘明。
二、訊據被告乙○○固坦承於上揭時間、地點，駕駛Ｗ七－七七
    八五號自用小貨車，搭載丁○○前往北湖電台，而稍後丁○○在該處屋內行竊時為警查獲等事實，惟否認有何竊盜犯行
    ，辯稱：伊載丁○○到北湖電台後，就離開現場去馬路外面
    的商店買東西，回來時就沒有看到丁○○和車子，不知道丁○○在做什麼，警員在伊車上查獲的鋁門扇等物，也不是北
    湖電台的云云。經查：
（一）證人丁○○在為警查獲後，於警詢中即陳稱：「我竊取鋁
      門框一扇、鋁門窗框一扇和鋁門窗條二十一支。我和朋友
      乙○○，由乙○○駕駛Ｗ七－七七八五號自用小貨車載我
      到現場，我們二人共同進入現場行竊。乙○○在我隔壁喝
      水，看到警察就逃走了」等語，嗣於檢察官偵查中具結後
      ，經檢察官質以：「九十六年三月一日十一時十分在新屋
      鄉下埔村四鄰三號，是否與乙○○一起用自備的鐵鎚、剪
      刀、美工刀竊取鋁門窗一扇、鋁門扇框一扇、鋁門窗條二
      十一支」時，亦證稱：「是」等語，稍後經檢察官質以：
      「乙○○是否有與你一起去竊取上開物品」時，仍證稱：
      「有」等語（偵查卷第九頁至第十頁、第四十頁），即被
      告到案後，在九十六年四月九日警詢中，亦自承其有出力
      將丁○○拆下之鋁門扇等物搬上其小貨車，而在目睹警員
      前來時先行逃跑等語（偵查卷第六十頁）。又警員在被告
      車上查獲之鋁門窗、鋁門框及鋁門窗條，均係北湖電台失
      竊之物，原先裝置在電台建築物內，其中鋁門猶貼有「中
      央通訊社」等字樣之事實，亦經證人即北湖電台職員甲○○於警詢及本院審理時證述在卷（偵查卷第二十四頁、本
      院卷第五十七頁至第五十八頁），並有甲○○出具之贓物
      領據一份在卷可參（偵查卷第二十六頁）。此外，復有現
      場及贓物照片共十三張附卷（偵查卷第二十七頁至第三十
      頁），被告所有之鐵鎚、鐵撬各一把，丁○○所有之美工
      刀一把扣案可資佐證，足認丁○○前述與被告共同行竊等
      語實在，可以採信。
（二）被告在本院審理時雖辯稱：伊載丁○○到現場後就離開，
      不知道丁○○在做什麼，而伊車上的鋁門扇等物，也不是
      北湖電台的云云，惟查，警員在被告車上查獲之鋁門扇等
      物，確係北湖電台所有，部分尚貼有「中央通訊社」字樣
      ，已經甲○○證述如前，被告空言其車上並無北湖電台之
      物，顯無可採。再者，被告係在目睹警員前來時，心虛逃
      離現場一節，此亦經證人丁○○指述如前，即被告先前於
      警詢及檢察官偵查中，亦均坦承是在看到警員來時心虛逃
      跑等語（偵查卷第五十頁、第五十九頁），是則，被告此
      後空言翻稱：僅有丁○○進入北湖電台，伊不在現場云云
      ，自無可採，且由被告在發現警員前來時不暇通知丁○○
      ，甚至留下其小客車倉皇離去一節，亦不難肯認被告知情
      。不僅如此，觀諸被告到案後，先於九十六年三月三十日
      檢察官偵查中辯稱：伊僅在旁邊看丁○○拆鋁門窗，只拆
      一、二個，還在拆，因為只有一、二個，所以伊還沒有過
      去搬，後來警察來伊就跑云云（偵查卷第五十頁），再於
      九十六年四月九日警詢中翻稱：伊是有出力將丁○○拆下
      之鋁門扇等物搬上小貨車，但丙○○（按：應為丁○○之
      誤）沒有說鋁門扇是誰的云云（偵查卷第五十九頁、第六
      十頁），均與其在本院所辯，有明顯出入，此益徵被告上
      揭所辯，均為避重就輕之詞，不足採信。
（三）證人丁○○雖亦於本院審理時證稱：當天是伊冒用丙○○
      之名應訊，因為伊當時也遭通緝，伊沒有向北湖電台購買
      本件鋁門扇等物，是因為現場破破爛爛的，而且裡面雜草
      長的跟人一樣高，才將它拆下搬走，當時被告並未進到北
      湖電台建築物裡面，他在旁邊抽煙，沒有幫伊搬東西云云
      （本院卷第七十四頁至第七十七頁），惟丁○○所稱被告
      並未參與行竊一節，顯與其先前在警、偵訊中所述不符，
      應係事後迴護被告之詞，並不可信，而北湖電台現場縱因
      閒置無人看管，雜草叢生，然建築物僅需整理、打掃即可
      使用，此係一般常識，丁○○亦自承：部分被查獲的鋁窗
      框條，是附在建築物上的等語（本院卷第七十六頁），可
      見上開鋁門扇等物仍具有一定之經濟作用及價值，並非廢
      棄物可比，故丁○○未經北湖電台同意，即擅自以工具撬
      下扣案之鋁窗框條，要難謂無不法竊取之意甚明，再徵諸
      被告在發現警員前來時，即倉皇逃離現場之情，在在足認
      被告與丁○○於事前即已知渠等所為，乃法所不許，非如
      丁○○所辯：係單純誤認為廢棄物而已。綜上，丁○○在
      本院所述，亦無可取。
（四）被告與丁○○共同前往行竊，一人拆卸屋內之鋁窗框條等
      物，一人搬運上車，已見前述，被告與丁○○在本院審理
      時並均自承：丁○○會將在北湖電台拿到的鋁門框、鋁條
      拿去賣，看賣多少錢再分一點給被告等語（本院卷第七十
      六頁、第八十一頁），被告與丁○○就本件竊盜犯行間，
      顯有犯意聯絡及行為分擔，應為共同正犯。
（五）綜上所述，本件事證明確，被告犯行已堪認定，應依法論
      科。
三、查扣案之美工刀、鐵鎚、鐵撬，係鐵製之鋒銳或鈍物，如持
    以揮舞，客觀上均足以傷害人之生命、身體，應均為兇器無
    疑。核被告所為，係犯刑法第三百二十一條第一項第三款之
    攜帶兇器竊盜罪。被告與丁○○就上開犯行間，有犯意聯絡
    及行為分擔，應論以共同正犯。
四、原審因認被告罪證明確，適用刑法第二十八條、第三百二十
    一條第一項第三款、第四十一條第一項前段、第三十八條第
    一項第二款等規定，並審酌本件被告竊取之物均已由被害人
    領回，被告並未全盤否認犯罪，其犯罪之動機、手段、竊得
    贓物之價值、對被害人造成損害，及其犯後態度等一切情狀
    ，量處被告有期徒刑六月，且因被告本次係在九十六年四月
    二十四日以前犯罪，又未受死刑、無期徒刑或逾有期徒刑一
    年六月以上之宣告，而依中華民國九十六年罪犯減刑條例第
    二條第一項第三款規定減其刑二分之一，並依同條例第九條
    規定諭知易科罰金之折算標準，另諭知沒收扣案之鐵鎚、鐵
    撬及美工刀，經核其認事用法俱無不合，量刑亦甚妥適，應
    予維持。被告執前詞提起上訴，否認犯行，為無理由，應予
    駁回。
五、丙○○本人以遭丁○○冒名為由，向本院提起上訴部分，由
    本院另行判決，併予敘明。
據上論斷，應依刑事訴訟法第四百五十五條之一第三項、第三百
六十八條，判決如主文。
中    華    民    國    97    年    8     月    6     日
                  刑事第八庭  審判長法  官  邱滋杉
                                    法  官  吳為平
                                    法  官  陳彥宏
以上正本證明與原本無異
不得上訴
                                    書記官  翁其良
中    華    民    國    97    年    8     月    6     日


司法院資訊處製作；財團法人民間司法改革基金會備份。
